【裁判字號】    98,訴,158
【裁判日期】    980331
【裁判案由】    清償債務
【裁判全文】
臺灣彰化地方法院民事判決  98年度訴字第158號
原      告  甲○○
被      告  友辰有限公司
法定代理人  乙○○
訴訟代理人  許智捷律師
上列當事人間請求清償債務事件，本院於民國98年3月18日言詞
辯論終結，茲判決如下：
    主  文
被告應給付原告新台幣捌萬元及自民國九十七年十二月十三日起
至清償日止，按年息5%計算之利息。
訴訟費用新臺幣壹仟元由被告負擔（減縮部分由原告負擔）。
本判決得假執行。
    事實及理由
一、按訴狀送達後，原告不得將原訴變更或追加他訴，但擴張或
    減縮應受判決事項之聲明以及不甚礙被告之防禦及訴訟之終
    結者，不在此限，民事訴訟法第255條第1項第3、7款有明文
    規定。本件原告起訴時，原請求被告給付新台幣（下同）
    227萬元及其法定遲延利息，嗣後原告將請求之金額減縮為
    8萬元及其利息等語。經核與原告起訴時原主張之基礎事實
    同一，並不甚妨礙被告之防禦與訴訟之終結，而請求金額之
    縮減亦屬聲明之減縮，依據上開法文之規定，應予准許，合
    先敘明。
二、原告起訴主張：被告前積欠訴外人丙○○新台幣（下同）
    253萬元，嗣經丙○○將其對被告之上開債權讓與原告，並
    經原告將上開債權讓與之事實通知被告，被告亦表明自民國
    （下同）96年11月起按月匯款支付原告二萬元，先前曾陸續
    匯款給原告26萬元，詎自97年11月起即未依約還款，爰先訴
    請被告給付自97年11月起至98年2月間共四個月合計八萬元
    ，暨自支付命令送達翌日起至清償日止按年息百分之五計算
    之利息。
三、被告自認於95年10月19日接到原告傳真債權移轉協議書，原
    告曾告知上開債權讓與之事實後，其後伊向丙○○確認這件
    事情，丙○○並沒有否認，所以伊依照約定按月給付原告2
    萬元，共已給付原告26萬元，直到去年因丙○○又出來主張
    這筆債權，伊始未依約繼續給付原告，目前仍有227萬元未
    付，伊必須先向原告及丙○○確認債權讓與是否存在，故依
    法對訴外人丙○○告知訴訟，並訴請駁回原告之訴。
四、原告主張曾告知被告有關上開上開債權讓與之事實，詎被告
    自97年11月起即未依約還款等情，業據提出相符之債權移轉
    協議書、存證信函等為證，且經被告當庭自認無誤，經核與
    證人丙○○證述被告欠伊錢，上開債權移轉協議書為真正情
    節相符，原告上開主張之事實自堪採信。其後證人丙○○另
    稱伊受原告強迫或恐嚇而簽立前開債權移轉協議書云云，此
    經原告否認，丙○○並無報案紀錄或其他積極證據足資佐證
    ，尚難置信。
五、從而，原告訴請被告給付八萬元暨自支付命令送達翌日即民
    國九十七年十二月十三日起至清償日止，按年息5%計算之利
    息，為有理由，應予准許，爰判決如主文第一項所示。
六、假執行宣告：
    本件命被告給付之金額未逾五十萬元，本院依民事訴訟法第
    389條第1項第5款規定依職權宣告假執行。
七、據上論結，原告之訴為有理由，依民事訴訟法第78條、第38
    9條第1項第5款，判決如主文。
中    華    民    國    98    年    3    月    31    日
                  民事第一庭    法  官  施坤樹
以上正本係照原本作成。
如對判決上訴，應於判決送達後20日內向本院提出上訴狀（須附
繕本）。
中    華    民    國    98    年    4    月     3    日
                                書記官  施嘉玫


司法院資訊處製作；財團法人民間司法改革基金會備份。
